【裁判字號】    94,重訴,62
【裁判日期】    950424
【裁判案由】    拆屋還地
【裁判全文】
台灣台北地方法院民事判決              94年度重訴字第62號
原      告  財政部國有財產局
法定代理人  丁○○
訴訟代理人  辛○○
複代理人    洪瑞燦律師
被      告  甲○○○
            戊○○○
            庚○○
            己○○
            丙○○
            壬○○○
上六人共同
訴訟代理人  呂沐基律師
被      告  乙○○
訴訟代理人  王建中律師
上列當事人間請求拆屋還地事件，本院於中華民國95年 4月10日
言詞辯論終結，判決如下：
    主  文
被告甲○○○應將坐落台北市○○區○○段六小段九六地號土地
上，如附圖一標示Ｅ、Ｆ所示，面積為七十一點三八平方公尺之
建物（門牌號碼為台北市○○路五十二號、四十六號）拆除後將
土地返還原告，及自民國九十三年十一月一日起至返還前揭基地
之日止，按月給付原告新台幣壹萬柒仟參佰柒拾捌元。
被告戊○○○、庚○○及己○○應將坐落台北市○○區○○段六
小段九六地號土地上，如附圖一標示Ｊ所示範圍內面積為四十八
點四七平方公尺之建物（門牌號碼為台北市○○路五十六號）拆
除後將土地返還原告，及各自民國九十三年十一月一日起至返還
前揭基地之日止，按月給付原告新台幣參仟玖佰參拾肆元。
被告丙○○應將應將坐落台北市○○區○○段六小段九十六地號
土地上，如附圖一標示Ｂ所示，面積為九十七點九二平方公尺之
建物（門牌號碼為台北市○○路七十六號）拆除後將土地返還原
告，及自民國九十三年十一月一日起至返還前揭基地之日止，按
月給付原告新台幣貳萬參仟捌佰肆拾元。
被告乙○○應將應將坐落台北市○○區○○段六小段九十二地號
土地上，如附圖二標示甲所示，面積為五十二點七七平方公尺之
建物（門牌號碼為台北市○○街二十七巷十三之一號）拆除後將
土地返還原告，及自民國九十三年十一月一日起至返還前揭基地
之日止，按月給付原告新台幣玖仟貳佰玖拾柒元。
被告壬○○○應將應將坐落台北市○○區○○段六小段九十四之
三地號土地上，如附圖三標示ａ所示，面積為三十平方公尺之建
物（門牌號碼為台北市○○街二十五巷二之一號）拆除後將土地
返還原告，及自民國九十三年十一月一日起至返還前揭基地之日
止，按月給付原告新台幣伍仟零陸拾參元。
訴訟費用由被告甲○○○負擔四分之一，被告戊○○○、庚○○
、己○○負擔百分之十八，被告丙○○負擔百分之三十二，被告
乙○○負擔百分之十六，被告壬○○○負擔百分之九。
本判決第一項至第五項，原告分別以新台幣參佰貳拾萬元、新台
幣貳佰貳拾萬元、新台幣肆佰伍拾萬元、新台幣貳佰萬元、新台
幣壹佰萬元供擔保後，得假執行。但被告甲○○○以新台幣玖佰
伍拾玖萬柒仟陸佰捌拾參元、被告戊○○○、庚○○、己○○以
新台幣陸佰伍拾壹萬柒仟貳佰貳拾捌元、被告丙○○以新台幣壹
仟參佰壹拾陸萬陸仟貳佰貳拾伍元、被告乙○○以新台幣伍佰零
捌萬參仟伍佰玖拾捌元、被告壬○○○以新台幣貳佰柒拾壹萬貳
仟元為原告預供擔保後，得免為假執行。
    事實及理由
甲、程序方面：
一、本件原告之法定代理人原為洪寶川，已於本院審理中之民國
    94年12月14日變更為丁○○，業據其提出行政院94年12月14
    日院授人力字第0940038537號函影本 1件，並據丁○○於95
    年3月22日具狀聲明承受訴訟，核無不合，應予准許。
二、又按國有財產撥給各地國家機關使用者，名義上雖仍為國有
    ，實際上即為使用機關行使所有人之權利，故實務上對於是
    類財產，向准由管領機關起訴，代國家主張所有權人之權利
    （最高法院51年台上字第2680號判例參照）。本件系爭土地
    屬中華民國所有，而由原告管理使用，有原告提出之土地登
    記謄本 3件在卷可憑，則依上開判例意旨，原告自得起訴行
    使所有權人之權利，先予敘明。
乙、實體方面：
一、原告主張及聲明如下：
(一)本件系爭台北市○○區○○段6小段96、92及94之3等三筆地
    號土地（以下簡稱系爭土地）為國有土地，管理機關為原告
    。
(二)系爭三筆土地係提供訴外人台灣警察專科學校（以下簡稱警
    專學校）作為宿舍使用，為公用財產，自無國有財產法第42
    條之規定之適用，自不得由被告申請承租或讓售予被告。縱
    認可申請承租，在被告未與原告成立租賃關係前，仍屬無權
    使用，不能對抗原告行使所有權人之權利。
(三)在實施單一薪給機關，依規定向配住宿舍員工扣收房租津貼
    費，係由於單一薪給待遇已將房屋津貼因素併計在內，為貫
    徹薪給制度並達到公允起見，始將借用宿舍而無需在外租屋
    員工之房租津貼予以扣除，故該扣除顯非係屬使用宿舍之對
    價。易言之，扣收房租津貼，係就其單一薪給中，基於公平
    原則，就配住公家宿舍無需在外支出房租之人，收回其給與
    之房屋津貼，而扣除之房租津貼本身與宿舍之使用並無對價
    性，故無從成立租賃關係。
(四)按土地與房屋，依我國民法之規定，係分屬不同之所有權客
    體，故有權使用房屋者，不一定有權使用土地。查系爭土地
    管理機關並非訴外人警專學校，故其無權同意被告使用。再
    者，依最高法院44年台上字第 802號判例意旨，被告或其被
    繼承人於警專離職或退休時，使用借貸關係即已終止，不論
    土地或建物，被告等皆負有返還義務。況本件被告係於未經
    原告同意之下，擅自在原告所管理之國有土地上興建違章建
    築，更不能據此主張有權使用房屋，並進而主張有權使用土
    地。
(五)按台北市政府所訂定之「拆除合法建築物剩餘部份就地整建
    辦法」，係為整頓市容處理剩餘建築物以安置被拆除戶而制
    定，主要內容在免除拆除戶依建築法申請建築執照及整建之
    建物不被視為違章建築。故其性質上屬於行政管理措施，並
    未涉及私權，不能以此認定被告等人有權使用系爭土地。
(六)按已登記不動產所有人之回復請求權，無民法第 125條消滅
    時效規定之適用，大法官會議釋字第 107號已有明白解釋，
    故原告依民法第767條規定仍得請求被告拆屋還地。
(七)本件被告無權占有系爭土地如主文所載之面積，受有相當於
    租金之利益，致原告受有相當於租金之損害，原告自得依民
    法第 179條規定、最高法院61年度台上字第1695號判例請求
    被告返還無權占有系爭土地所受之利益。又依土地法第 105
    條準用同法第97條之規定，及最高法院49年度台上字第1230
    號判例所示，原告可請求不超過申報地價之週年利率10％之
    損害賠償金額，系爭三筆土地位於市中心植物園附近，交通
    便利，故其土地使用價值高，現以申報地價之週年利率 5％
    計算不當得利損害賠償，已屬偏低，故原告之請求顯然適當
    。
(八)系爭三筆土地為國有，管理機關為原告，三筆土地上之建物
    雖亦為國有，但管理機關則為訴外人警專學校；有關返還房
    屋部分，之前已由訴外人警專學校對被告等提起訴訟，並由
    本院分別判決被告返還房屋確定。但因被告等於系爭土地上
    有改建或增建之情形，而訴外人警專學校非土地管理機關，
    無從一併訴請拆屋還地，故由原告以管理機關名義起訴；但
    不論請求返還房屋或拆屋還地均係維護國有房地所有權之完
    整，只是管理機關有別，不能因此認為原告有濫用權利之行
    為。況本件係因房屋與土地之管理機關不同，才分別起訴請
    求，否則在他案請求返還房屋時，訴外人台灣警察專科學校
    即可以預備之訴方式附帶拆屋還地之請求，故分別請求，係
    因應現實狀況及判例解釋所循之方式，非為權利濫用。
(九)又按構成權利失效之要件，除相當期間內不行使權利外，還
    須具備有特別情事足以使義務人正當信任債權人不欲其履行
    義務使足當之，而依被告所舉之「現況標售」或「就地改建
    」之情形，縱然屬實，亦不足以使被告正當信任原告不請求
    其返還土地，因「現況標售」只是眷舍現住人之遷讓安置事
    宜，由得標人負責，國有財產局不負騰空點交之責，而「就
    地改建」是將符合一定條件之低密度使用之眷舍，改建為高
    密度合理使用之公教住宅，皆為請求被告返還土地之意，故
    原告請求被告拆屋還地，並無權利失效可言。
(十)原告之聲明如下：
    １、如主文第一項至第五項所示。
    ２、原告願供擔保，請准宣告假執行。
二、被告等抗辯及聲明如下：
(一)被告甲○○○抗辯稱：
１、被告甲○○○所使用之系爭日式建物係木造，屋齡已逾50年
    以上，由於屋頂、樑柱朽腐，頻臨倒塌，若不加修繕，生命
    、財產堪慮，因之被告甲○○○逐年整修，整修後之狀況與
    重建無異，被告甲○○○應屬新屋之起造人而有系爭房屋之
    所有權。況上開整修費用均為被告甲○○○自行負擔，連年
    開支累計已達 100多萬元，已獲當時管理機關警專學校之默
    許。又訴外人朱耀坤於退休前每月均繳交 500元之住宿津貼
    予當時管理者警專學校，未住宿舍者則發宿舍津貼，雙方之
    間已然成立一租賃契約，而依照民法第 451條之規定，租賃
    期滿後，承租人仍為租賃物之使用收益，而出租人不即表示
    反對之意思者，視為以不定期限租賃契約，被告甲○○○與
    當時之警專學校成立不定期租賃關係，而依最高法院48年台
    上1457判例意旨，使用房屋不能與土地分離，故被告甲○○○對於系爭土地亦有租賃權存在，亦非無權占有。
２、系爭土地原係登記所有人為中華民國，管理人為原告，但原
    告於權利睡眠30餘年後，始行主張所有物返還之請求，自屬
    權利失效而不應准許。
(二)被告戊○○○、庚○○、己○○抗辯稱：
１、被告等所使用之建物係由被告等合法自費興建，該屋所使用
    之土地，早已經當時之管理者台灣警察專科學校及台北市政
    府准許，被告等投入巨資使用系爭土地，並非無權使用。
２、參照警專科學校78年 6月22日函原告，副本抄送各住戶，該
    函略以：「請惠予核發本校經管國有台北市○○區○○段一
    小段79、80、83、94、96、97之2、97之5地號等眷舍用七筆
    土地使用權同意書，俾供辦理眷舍就地改建，敬請查照。」
    及警專學校78年 8月10日警專總字第8715號開會通知單，其
    開會事由為「莒光路大埔街眷舍就地改建第九次會議」觀之
    ，原告根本無行使返還所有物請求權之意思。又依據行政院
    人事行政局83年 8月15日83局給字第76號函略以：「另各機
    關經管之老眷屬宿舍，得由眷屬宿舍經管機關視眷舍房地實
    際情形，依『中央各機關學校國有眷舍房地處理辦法』所規
    定之『就地改建』『騰空標售』『已建讓售』及『現狀標售
    』等四種方式報請處理。惟本件土地為原告所管理，原告卻
    未遵上級指示，依法行政，遽以拆屋還地之激烈方式處理，
    有違依法行政之旨，亦有違誠信原則。
(三)被告丙○○抗辯稱：
１、系爭房屋於51年 1月配給臧輯五居住，此為臧輯五於擔任前
    台灣省警察專科學校總隊長職務所居住之宿舍，依行政院74
    年5月18日台74人政肆字第14927號函釋略以：惟如配住事務
    管理規則72年 4月29日修正前所定之眷屬宿舍，且屬退休時
    服務機關所配住者，始得續住至宿舍處理時為止，足證被告
    係合法居住續住系爭房屋。
２、訴外人臧輯五續住系爭房屋至85年 1月16日臧輯五自警專服
    務屆滿25年退休，值此上班時間，警專每月皆扣繳住宿津貼
    500元，視同租金，證明被告有權居住。且依民法第451條規
    定之意旨，雙方之間亦已成立不定期租賃契約，原告自不得
    任意請求被告拆屋還地。
３、退萬步言，即便認為原告係將基地（房屋）以借貸方式借予
    被告，依民法第470條第1項規定，可知本件被告借貸宿舍得
    住至宿舍處理時為止，然查警專並無處理系爭房屋之計劃與
    預算，此時請求返還土地與借貸至改建為止之借貸目的不符
    ，且並無推定借用人已使用完畢，被告依租賃及使用借貸之
    關係有權使用房屋，亦即有權使用基地，原告訴求拆屋還地
    即非有理。
４、系爭土地原係登記所有人為中華民國，管理人為原告，但原
    告於權利睡眠30餘年後，始行主張所有物返還之請求，自屬
    權利失效而不應准許。
５、參照警專學校78年6月22日致原告函及78年8月10日警專總字
    第8715號開會通知單，其開會事由為「莒光路大埔街眷舍就
    地改建第九次會議」觀之，原告根本無行使返還所有物請求
    權之意思。又依據行政院人事行政局83年 8月15日83局給字
    第76號函意旨，原告顯未遵上級機關指示，就系爭建物以「
    就地改建」、「騰空標售」、「已建讓售」及「現狀標售」
    等四種方式報請處，遽以拆屋還地之方式處理，有違依法行
    政之旨，亦有違誠信原則。
(四)被告乙○○抗辯稱：
１、被告於53年間擴建系爭房屋而占有系爭土地，當時係經訴外
    人台灣警察專科學校同意下所擴建，基於連續性有權占有關
    係，被告就此部分系爭土地即屬有占有本權。在原告尚未與
    訴外人台灣警察專科學校終止使用借貸關係前，此一連續性
    有權占有關係即未中斷，原告自不得請求被告拆屋還地。
２、原告於本件訴訟所處之地位僅為訴外人台灣警察專科學校掛
    名之原告而已，原告提起本件訴訟並無必要性及訴訟實益，
    無權利保護之必要，卻嚴重損害被告之財產權，揆諸民法第
    148 條規定及利益權衡原則，原告行使權利即有違誠信原則
    ，並為權利之濫用。
３、依目前現行國有財產法第42條第1項第2款及第49條規定，被
    告仍有權向原告依法取得占有土地之租賃權，日後亦可再透
    過價購之方式取得系爭占有土地之所有權之期待利益，此亦
    為國有財產法於89年 1月12日修正公佈之立法精神，將國有
    非公用土地租售條件予以放寬，惟原告在未詢求現住戶即被
    告等是否願意承租之情況下，即逕行起訴請求被告拆屋還地
    暨返還不當得利，係違反誠信原則，並為權利濫用。
(五)被告壬○○○抗辯稱：
１、被告係於59年配住系爭建物，雖被告於62年間經警專資遺，
    惟依「中央各機關學校國有眷舍房地處理辦法」第3條第1項
    規定，被告仍有權使用系爭房地，並非權占有。
２、系爭土地原係登記所有人為中華民國，管理人為原告，但原
    告於權利睡眠30餘年後，始行主張所有物返還之請求，自屬
    權利失效而不應准許。
(六)被告等均聲明如下：
    １、原告之訴及假執行之聲請均駁回。
    ２、如受不利之判決，願供擔保請准免予假執行。
三、本院得心證之理由：
(一)按已登記不動產所有人之回復請求權，無民法第 125條消滅
    時效規定之適用，司法院大法官會議解釋釋字第 107號可資
    參照。查本件被告所使用房屋所坐落之三筆土地均為已登記
    之不動產，有原告所提出之土地登記謄本影本 3件附卷可憑
    ，且原告係以民法第 767條規定為請求權基礎而請求被告返
    還系爭土地，依上開解釋文內容所載，原告之請求權自無罹
    於時效的問題。
(二)本件原告主張系爭96、92及 94之3等三筆地號土地為國有土
    地，管理機關為原告；被告甲○○○使用如附圖一標示Ｅ、
    Ｆ所示，面積為 71.38平方公尺，門牌號碼為台北市○○路
    52號、46號之建物；被告戊○○○、庚○○及己○○使用如
    附圖一標示Ｊ範圍內面積 48.47平方公尺，門牌號碼為台北
    市○○路56號之建物；被告丙○○使用如附圖一標示Ｂ所示
    ，面積為 97.92平方公尺，門牌號碼為台北市○○路76號之
    建物；上開三棟建物均坐落原告所管理之系爭96地號土地上
    ；被告乙○○使用如附圖二標示甲所示，面積為 52.77平方
    公尺，門牌號碼為台北市○○街27巷13之 1號之建物，被告
    壬○○○使用如附圖三標示 a所示，面積為30平方公尺，門
    牌號碼為台北市○○街25巷2之1號之建物，則分別坐落原告
    所管理之系爭92地號土地及94之 3地號土地上等情，為兩造
    所不爭執，並經本院於91年 1月22日、91年7月8日、94年12
    月20日分別會同台北市古亭地政事務所測量人員勘測屬實，
    復有兩造不爭執其真正之土地複丈成果圖 3件在卷可憑，堪
    信為真實。
(三)被告雖抗辯系爭房屋之被配住人於退休前每月均繳交 500元
    之住宿津貼，渠等與當時之警專學校已成立租賃契約，而依
    照民法第 451條之規定及最高法院48年台上1457判例意旨，
    ，被告等對於系爭土地亦有租賃權存在云云。惟房屋津貼係
    政府為照顧未配住宿舍公職人員生活之清苦所給付之補貼，
    至公務機關之宿舍使用人扣繳之宿舍使用費，乃行政院及台
    灣省政府所屬單一薪給機關於收回處理宿舍前，為符單一薪
    給制精神，按員工職等所定扣收之金額，以之用於宿舍之全
    面維護及修理，宿舍使用費既係按使用之員工職等之高低定
    其金額，而非按宿舍面積之大小及價值，衡量其使用之對稱
    之價值所定之金額，自非使用宿舍之對價；故員工使用宿舍
    ，縱扣繳宿舍使用費，亦難認對之有租賃關係存在（最高法
    院86年度台上字第3325號裁判參照）。再者，被告所使用之
    系爭房屋均係被告或其被繼承人增建或重建，縱渠等於建築
    系爭房屋時，警專學校未表示反對之意見，惟警專學校本非
    系爭房屋坐落土地之所有權人，對於被告是否得使用系爭三
    筆土地本無同意權，從而被告所提出之警專學校78年 6月22
    日致原告函及78年 8月10日警專總字第8715號開會通知單自
    不足以作為被告取得系爭土地使用權之認定依據。況且，系
    爭土地之所有權人即原告業於本院審理時明確表示不同意被
    告占有使用系爭土地，是被告主張渠等就系爭土地係有權占
    有，即屬無據。
(四)又按所謂權利失效，係指權利者在相當期間內不行使其權利
    ，依特別情事足以使義務人正當信任債權人不欲其履行義務
    而言。本件被告雖抗辯原告於權利睡眠30餘年後，始行主張
    所有物返還之請求，其權利應已失效云云。惟按當事人主張
    有利於己之事實者，就其事實有舉證之責任，民事訴訟法第
    277 條亦定有明文；查被告所使用之系爭房屋均係被告或其
    被繼承人增建或重建如前所述，而被告並未舉證原告於渠等
    建築系爭房屋時即已知悉渠等占用系爭土地之情事，亦未舉
    證證明原告知悉後長達30年之期間內有何特殊之行為而足使
    被告正當信任原告不欲其返還系爭土地，是參之前揭條文，
    被告就其抗辯之事實未能舉證，實無可採。
(五)又按權利之行使，不得違反公共利益，或以損害他人為主要
    目的，民法第148條第1項定有明文。又該條所稱權利之行使
    ，是否以損害他人為主要目的，應就權利人因權利行使所能
    取得之利益，與他人及國家社會因其權利行使所受之損失，
    比較衡量以定之。查本件被告甲○○○之被繼承人朱耀坤於
    59年5月27日調職，被告丙○○之被繼承人臧輯五於63年1月
    1 日調職，被告戊○○○、庚○○及己○○之被繼承人趙培
    偢於70年 9月16日調職，被告乙○○於60年12月17日調職，
    被告壬○○○於62年間遭資遣等情，為兩造所不爭執，是被
    告等並非行政院人事行政局86年局住福字第 26922號函所指
    之合法現住人，縱然警專學校辦理就地改建，被告等人亦不
    能參加，從而原告並無被告所述違反依法行政及誠信原則而
    行使權利之情形甚明。再者，本件被告所有系爭建物之基地
    所有權屬於中華民國，而被告等使用系爭土地分別建蓋房屋
    ，並無正當權源已如前述。又系爭土地位於市區○○○地段
    ，臨近植物園、青年公園、西門町等地，被告等所有建物均
    為兩層平房，而鄰近建物卻多為七層樓房，被告壬○○○所
    有系爭建物甚且荒廢無人使用等情，亦經本院履勘現場查明
    屬實，並有本院94年12月20日勘驗測量筆錄 1件附卷可稽，
    是原告提起本件訴訟請求被告等拆屋還地，以為全體國民作
    更經濟有效之運用，自為法之所許，顯無權利濫用可言。
(六)按民法第 179條前段規定，無法律上之原因而受利益，致他
    人受損害者，應返還其利益。又無權占有他人之土地，可能
    獲得相當租金之利益，為社會通常之觀念（最高法院61年台
    上字第1695號判例意旨參照）。查被告甲○○○無權占用原
    告所管理之系爭96地號土地如附圖一標示Ｅ、Ｆ所示 71.38
    平方公尺之面積；被告戊○○○、庚○○及己○○無權占用
    原告所管理之系爭 96地號土地如附圖一標示Ｊ 範圍內所示
    48.47 平方公尺之面積；被告丙○○無權占用原告管理之系
    爭96地號土地如附圖一標示Ｂ所示 97.92平方公尺之面積；
    被告乙○○無權占用原告所管理之系爭92地號土地如附圖二
    標示甲所示 52.77平方公尺之面積；被告壬○○○無權占用
    原告所管理之系爭94之3地號土地如附圖三標示a所示30平方
    公尺之面積；自均係受有利益，而致原告受有無法使用系爭
    三筆土地之損害，依前揭說明，原告主張被告等無法律上之
    原因而受利益，致原告受有相當租金之損害，訴請返還其利
    益，即屬有據。
(七)復按土地法第 105條準用同法第97條規定，城市地方建築基
    地之租金，以不超過土地申報總價額年息10％為限。所謂土
    地之總價額，係指土地所有人依土地法申報之地價即法定地
    價，此於平均地權條例施行地區，係指地政機關舉辦規定地
    價或重新規定地價時，土地所有人在公告申報期間內自行申
    報之地價，土地法施行法第25條、平均地權條例第16條分別
    定有明文。查系爭96地號、92地號、94之 3地號土地坐落台
    北市中正區，屬城市地方土地，其於93年 1月之申報地價依
    序為每平方公尺58,431元（96地號）、42,284元（92地號）
    、40,500元（94之 3地號）等情，有原告提出之土地謄本影
    本 3件可按。本院審酌系爭土地位於台北市中正區商業繁榮
    之市區，鄰近植物園、西門町等地，生活機能健全等情，此
    亦有前揭本院94年12月20日之勘驗筆錄在卷可資佐證，認被
    告等所受相當租金之利益，應以上開土地申報總價額年息 5
    ％計算為相當，茲分別計算如下：
    １、被告甲○○○部分：
        ｛58431×71.38÷12×5％＝17378（元以下四捨五入
        ）｝
    ２、被告戊○○○、庚○○、己○○部分：
        ｛58431 ×48.47 ÷12 ×5％ ÷3＝3934（元以下四
        捨五入）｝
    ３、被告丙○○部分：
        ｛58431 ×97.92 ÷12 ×5％＝23840（元以下四捨五
        入）｝
    ４、被告乙○○部分：
        ｛42284 ×52.77 ÷12 ×5％＝9297（元以下四捨五
        入）｝
    ５、被告壬○○○部分：
        ｛40500 ×30 ÷12 ×5％＝5063（元以下四捨五入）
        ｝
(八)綜上，原告依民法第767條、第179條等規定，訴請被告等拆
    除如主文所載位置、面積之建物，並自93年11月 1日起至返
    還系爭土地之日止，被告甲○○○應按月給付17,378元、被
    告戊○○○、庚○○、己○○應按月各給付 3,934元、被告
    丙○○應按月給付23,840元、被告乙○○應按月給付 9,297
    元、被告壬○○○應按月給付 5,063元，為有理由，應予准
    許。
四、本件兩造均陳明願供擔保，請求宣告假執行或免為假執行，
    核均無不合，茲分別酌定相當之擔保金額，予以准許。
五、兩造其餘攻擊防禦方法，核與判決結果不生影響，不予一一
    論述，併此敘明。
六、訴訟費用負擔之依據：民事訴訟法第第78條、第85條第1項
    但書。
中    華    民    國    95    年    4    月    24     日
                           民事第二庭    法  官   黃蓓蓓
以上正本係照原本作成
如對本判決上訴，須於判決送達後20日內向本院提出上訴狀
中    華    民    國    95    年    4    月    24     日
                                     法院書記官   劉碧輝                                                                                                                   E


司法院資訊處製作；財團法人民間司法改革基金會備份。
